【裁判字號】    98,簡上,219
【裁判日期】    981130
【裁判案由】    詐欺
【裁判全文】
臺灣彰化地方法院刑事判決             98年度簡上字第219號
上  訴  人
即  被  告  甲○○
上列上訴人即被告因詐欺案件，不服本院九十八年度簡字第一六
九二號九十八年九月十日第一審簡易判決（檢察官聲請簡易判決
處刑案號：九十八年度偵字第六四九０號），提起上訴，本院管
轄第二審合議庭判決如下︰
    主  文
上訴駁回。
甲○○緩刑貳年。
    事實及理由
一、本案經本院審理結果，認第一審判決認事用法及量刑均無不
    當，應予維持，並引用第一審判決書記載之事實、證據及理
    由（如附件）。
二、本件上訴人上訴意旨略以：被告甲○○身患重病，獨自生活
    窘困，因一時誤觸法網，深感悔悟，上訴後已賠償被害人之
    損害，原判決量刑過重，爰請求撤銷原判決，從輕量刑云云
    。
三、按「被告以外之人於審判外之陳述，雖不符前四條之規定，
    而經當事人於審判程序同意作為證據，法院審酌該言詞陳述
    或書面陳述作成時之情況，認為適當者，亦得為證據。當事
    人、代理人或辯護人於法院調查證據時，知有第一百五十九
    條第一項不得為證據之情形，而未於言詞辯論終結前聲明異
    議者，視為有前項之同意。」，刑事訴訟法第一百五十九條
    之五定有明文。本件被告於本院準備程序及審理時，均表示
    對於檢察官所提各項證據方法之證據能力並無意見，本院審
    酌上開各該證據均非屬違法取得之證據，復經本院於審判期
    日就上開證據進行調查、辯論，依法均具有證據能力，合先
    敘明。
四、經查被告甲○○因需錢孔急，能預見一般人取得他人行動電
    話ＳＩＭ卡之行徑，常與財產犯罪之需要密切相關，且取得
    他人ＳＩＭ卡之目的在於掩飾犯行不易遭人追查，仍基於幫
    助詐騙集團向不特定人詐欺之不確定故意，於民國九十七年
    六月二十五日，在臺灣大哥大股份有限公司嘉義德慶預付卡
    特約店，以新臺幣（下同）三千五百元之價格，用其名義申
    辦臺灣大哥大行動電話門號0000000000號之ＳＩ
    Ｍ卡後，便將該ＳＩＭ卡交予某真實姓名、年籍不詳之詐騙
    集團成員使用。該詐騙集團成員再將之充作詐騙集團聯絡電
    話之用，並於九十七年八月六日以電話聯絡乙○○，佯裝乙
    ○○之大嫂向乙○○謊稱欲借用款項云云，並留下前開00
    00000000號電話供乙○○聯絡匯款事宜，致乙○○
    陷於錯誤，而依指示於九十七年八月六日下午二時四十二分
    許，將一萬元存入謝育森（另案審理）申設之合作金庫銀行
    五權分行帳號0000000000000號帳戶內，並隨
    即遭人領走等事實，迭據被告於偵查中及本院審理時供承不
    諱，核與證人即被害人乙○○於警詢中之指述情節相符，並
    有合作金庫銀行存款憑條、謝育森前開帳戶之基本資料與交
    易明細表、通聯調閱查詢單（0000000000號電話
    ）、0000000000號電話雙向通聯紀錄、臺灣大哥
    大預付卡申請書各一份等件附卷可資佐證。綜上，本件被告
    上開幫助詐欺取財犯行，事證明確，洵堪認定。
五、按量刑之輕重係屬事實審法院得依職權自由裁量之事項，苟
    已斟酌刑法第五十七條各款所列情狀而未逾法定刑度，即不
    得遽指為違法。且在同一犯罪事實與情節，如別無其他加重
    或減輕之原因，下級審法院量定之刑，亦無過重或失輕之不
    當情形，則上級審法院對下級審法院之職權行使，原則上應
    予尊重（最高法院八十五年度台上字第二四四六號判決參照
    ）。原審審酌被告擅自提供申辦之行動電話門號供他人非法
    使用，非但幫助詐欺者遂行取財目的，同時使詐騙者得以隱
    匿其真實身分，加深犯罪之猖獗，嚴重影響社會經濟秩序，
    兼衡其犯罪動機、目的、手段及犯後坦承犯行之態度等一切
    情狀，依其職權行使，於法定刑度內量處被告有期徒刑三月
    ，並諭知得易科罰金之折算標準，經核認事用法均無違法失
    當之處，被告上訴意旨指摘原判決量刑過重，請求撤銷原判
    決云云，為無理由，應予駁回。
六、末查被告前雖曾因故意犯罪，受有期徒刑以上刑之宣告，惟
    已於八十九年三月五日縮刑期滿而執行完畢，其於前案執行
    完畢後，五年以內未曾因故意犯罪受有期徒刑以上刑之宣告
    ，此有臺灣高等法院被告前案紀錄表一份附卷可據，其因一
    時失慮致罹刑章，於本件上訴後，已賠償被害人之損害，有
    被告匯款憑證影本一件附卷可稽，被告經此偵審程序，當知
    警惕，應無再犯之虞，本院認對被告所宣告之刑，以暫不執
    行為適當，爰併予宣告緩刑二年，以勵自新。
據上論斷，應依刑事訴訟法第四百五十五條之一第一項、第三項
、第三百六十四條、第三百六十八條、第三百七十三條，刑法第
七十四條第一項第二款，判決如主文。
本案經檢察官林于人到庭執行職務。
中    華    民    國    98    年    11    月    30    日
                  臺灣彰化地方法院刑事第三庭
                      審判長法官  李  進  清
                            法官  唐  中  興
                            法官  陳  銘  壎
以上正本證明與原本無異。
本件不得上訴。
中    華    民    國    98    年    11    月    30    日
                          書記官  蘇  美  苓


司法院資訊處製作；財團法人民間司法改革基金會備份。
